it: Articoli sportivi > Ricreazione outdoor > Sport acquatici > Kitesurf: Custodie per kitesurf; Parti di ricambio kitesurf; Kiteboard; Imbragature per windsurf e kitesurf; Barre di controllo per kitesurf; Aquiloni kitesurf; Leash per kitesurf; Pompe per kitesurf; Sensori per kitesurf
fi: Urheilutarvikkeet > Ulkoharrasteet > Veneily ja vesiurheilu > Leijalautailu: Leijalautakotelot; Leijalaudan osat; Leijalaudat; Leijalautailu- ja purjelautailuvaljaat; Leijasurffauksen ohjauspuomit; Leijalautailun leijat; Leijasurffauksen karkuremmit; Leijasurffauspumput; Leijasurffausanturit
vi: Dụng cụ thể thao > Giải trí ngoài trời > Chèo thuyền và thể thao dưới nước > Lướt ván diều: Túi đựng ván; Các bộ phận của ván trượt lướt ván diều; Ván trượt lướt ván diều; Đai thắt lưng dùng cho lướt ván diều và lướt ván buồm; Thanh điều khiển lướt ván diều; Diều chơi lướt ván diều; Dây buộc lướt ván diều; Bơm lướt ván diều; Cảm biến lướt ván diều
hu: Sportszerek > Szabadtéri kikapcsolódás > Csónakázás és vízi sportok > Sárkányszörfözés: Kiteboard-tokok; Kiteboard-alkatrészek; Kiteboardok; Kitesurf- és szörfvitorlázás-hevederek; Kiteszörf kormányrudak; Sárkányszörf-deszkák; Kiteszörf biztonsági kötelek (leash); Kiteszörf pumpák; Kiteszörf szenzorok
es: Equipamiento deportivo > Actividades al aire libre > Deportes acuáticos y navegación deportiva > Kitesurf: Fundas para tabla de kitesurf; Piezas para kitesurf; Tablas de kitesurf; Arneses para kitesurf y windsurf; Barras de control para kitesurf; Cometas de kitesurf; Correas para kitesurf; Infladores para kitesurf; Sensores para kitesurf
da: Sportsartikler > Friluftsliv > Sejling og vandsport > Kitesurfing: Kiteboard – tasker; Kiteboard – dele; Kiteboards; Beskyttelsesudstyr til kite- og windsurfing; Styrebomme til kitesurfing; Kitesurfing – kites; Leashes til kitesurfing; Pumper til kitesurfing; Sensorer til kitesurfing
de: Sportartikel > Outdoor-Aktivitäten > Boot- & Wassersport > Kitesurfen: Kiteboard-Taschen; Kiteboardteile; Kiteboards; Trapeze für Kite- & Windsurfen; Kitesurf-Bars; Kitesurfing-Kites; Kitesurf-Leashes; Kitesurf-Pumpen; Kitesurf-Sensoren
sk-SK: Športový tovar > Exteriérové rekreakčné športy > Člnkovanie a vodné športy > Kitesurfing: Obaly na kiteboard; Časti kiteboardu; Kiteboardy; Postroje na kitesurfing a windsurfing; Ovládacie tyče na kitesurfing; Kitesurfingové krídla; Kitesurfingové vodítka; Kitesurfingové pumpy; Snímače na kitesurfing
el: Αθλητικά είδη > Υπαίθριες δραστηριότητες αναψυχής > Ναυσιπλοΐα & θαλάσσια σπορ > Kitesurfing: Θήκες για σανίδες Kitesurfing; Εξαρτήματα σανίδων Kitesurfing; Σανίδες Kitesurfing; Ζώνες Kitesurfing και ιστιοσανίδας; Μπάρες ελέγχου kitesurfing; Αετοί Kitesurfing; Ιμάντες ασφαλείας (leashes) kitesurfing; Τρόμπες kitesurfing; Αισθητήρες kitesurfing
pt-PT: Artigos de desporto > Atividades recreativas no exterior > Desportos náuticos e aquáticos > Kitesurf: Caixas para pranchas de kitesurf; Peças para pranchas de kitesurf; Kiteboards; Arneses para kitesurf e windsurf; Barras de controlo para kitesurf; Asas para kitesurf; Leashes de kitesurf; Bombas para kitesurf; Sensores para kitesurf
ja: スポーツ用品 > 屋外レクリエーション > ウォータースポーツ・アクティビティ > カイトサーフィン: カイトボードケース; カイトボードパーツ; カイトボード; カイトサーフィン・ウィンドサーフィン用ハーネス; カイトサーフィン用コントロールバー; カイトサーフィン用カイト; カイトサーフィン用リーシュ; カイトサーフィン用ポンプ; カイトサーフィン用センサー
th: อุปกรณ์กีฬา > สันทนาการกลางแจ้ง > กีฬาทางเรือและทางน้ำ > ไคท์เซิร์ฟ: ที่ใส่ไคท์บอร์ด; ชิ้นส่วนไคท์บอร์ด; ไคท์บอร์ด; บังเหียนสำหรับการไคท์เซิร์ฟและการวินด์เซิร์ฟ; บาร์บังคับไคท์เซิร์ฟ; ไคท์สำหรับการไคท์เซิร์ฟ; สายรัดข้อเท้าไคท์เซิร์ฟ; ที่สูบลมไคท์เซิร์ฟ; เซ็นเซอร์ไคท์เซิร์ฟ
ro-RO: Articole sportive > Recreere în aer liber > Plimbări cu barca și sporturi nautice > Kitesurfing: Huse pentru plăci de kitesurfing; Piese pentru plăci de kitesurfing; Plăci de kitesurfing; Hamuri pentru kitesurfing și windsurfing; Bare de control pentru kitesurfing; Vele pentru kitesurfing; Lese pentru kitesurfing; Pompe pentru kitesurfing; Senzori pentru kitesurfing
ko: 스포츠용품 > 야외 레크레이션 > 보트 놀이/수상 스포츠 > 카이트서핑: 카이트보드 케이스; 카이트보드 부품; 카이트보드; 카이트서핑/윈드서핑 하니스; 카이트서핑 컨트롤 바; 카이트; 카이트서핑 리시; 카이트서핑 펌프; 카이트서핑 센서
zh-TW: 體育用品 > 室外休閒 > 水上運動 > 風箏衝浪: 風箏衝浪板收納袋; 風箏衝浪板零件; 風箏衝浪板; 風箏衝浪和滑浪風帆腰帶; 風箏衝浪控制把手; 風箏衝浪專用風箏; 風箏衝浪腳繩; 風箏衝浪打氣筒; 風箏衝浪感測器
fr: Équipements sportifs > Loisirs de plein air > Plaisance et sports nautiques > Kitesurf: Sacs et housses pour kitesurf; Pièces détachées pour kitesurf; Planches de kitesurf; Harnais de kitesurf et windsurf; Barres de contrôle de kitesurf; Ailes de kitesurf; Leashes de kitesurf; Pompes de kitesurf; Capteurs de kitesurf
sl-SI: Športna oprema > Rekreacija na prostem > Plovba in vodni športi > Kajtanje: Kovčki za kajtanje; Deli za kajtanje; Deske za kajtanje; Pasovi za kajtanje in jadranje na deski; Krmilne palice za kajtanje; Padala za kajtanje; Vrvice za kajtanje; Črpalke za kajtanje; Tipala za kajtanje
hr-HR: Sportska oprema > Rekreacija na otvorenom > Plovidba i vodeni sportovi > Kitesurfing: Torbe za kiteboard daske; Dijelovi kiteboard daske; Kiteboard daske; Oprema za kitesurfing i windsurfing; Šipke za upravljanje za kitesurfing; Zmajevi za kitesurfing; Povodci za kitesurfing; Pumpe za kitesurfing; Senzori za kitesurfing
pt-BR: Artigos esportivos > Atividades ao ar livre > Canoagem e esportes aquáticos > Kitesurf: Estojos para kiteboard; Peças para kiteboard; Kiteboards; Arnês para kitesurf e windsurf; Barras de controle de kitesurf; Pipas de kitesurf; Leashes de kitesurf; Bombas de kitesurf; Sensores de kitesurf
lt-LT: Sporto prekės > Poilsis lauke > Plaukiojimas valtimis ir vandens sportas > Jėgos aitvarų sportas: Aitvarų lentų dėklai; Aitvarų lentų dalys; Aitvarų lentos; Jėgos aitvarų sporto ir burlenčių diržai; Kaitavimo valdymo strypai; Jėgos aitvarų sporto aitvarai; Kaitavimo pavadėliai; Kaitavimo siurbliai; Kaitavimo jutikliai
pl: Sprzęt sportowy > Rekreacja na świeżym powietrzu > Żegluga i sporty wodne > Kitesurfing: Pokrowce na deski do kitesurfingu; Elementy desek do kitesurfingu; Deski do kitesurfingu; Uprzęże do kitesurfingu i windsurfingu; Bary do kitesurfingu; Latawce do kitesurfingu; Leashe do kitesurfingu; Pompki do kitesurfingu; Czujniki do kitesurfingu
en: Sporting Goods > Outdoor Recreation > Boating & Water Sports > Kitesurfing: Kiteboard Cases; Kiteboard Parts; Kiteboards; Kitesurfing & Windsurfing Harnesses; Kitesurfing Control Bars; Kitesurfing Kites; Kitesurfing Leashes; Kitesurfing Pumps; Kitesurfing Sensors
bg-BG: Спортни стоки > Спортни занимания на открито > Плаване с лодка и водни спортове > Кайтсърфинг: Калъфи за дъска за кайтсърф; Части за дъска за кайтсърф; Дъски за кайтсърф; Колани за кайтсърф и уиндсърф; Контролни лостове за кайтсърф; Хвърчила за кайтсърф; Каишки за кайтсърф; Помпи за кайтсърф; Сензори за кайтсърф
cs: Sportovní potřeby > Outdoorové aktivity > Lodě a vodní sporty > Kitesurfing: Pouzdra na kiteboardy; Díly pro kiteboard; Kiteboardy; Trapézy pro kitesurfing a windsurfing; Ráhna pro kitesurfing; Tažní draci pro kitesurfing; Leashe pro kitesurfing; Pumpy pro kitesurfing; Senzory pro kitesurfing
tr: Spor Malzemeleri > Açık Hava Etkinlikleri > Kayıkçılık ve Su Sporları > Uçurtma Sörfü: Uçurtma Sörfü Tahtası Kutuları; Uçurtma Sörfü Tahtası Parçaları; Uçurtma Sörfü Tahtaları; Uçurtma Sörfü ve Rüzgar Sörfü Donanımları; Kitesurf kontrol barları; Uçurtma Sörfü Uçurtmaları; Kitesurf leash'leri; Kitesurf pompaları; Kitesurf sensörleri
nl: Sportartikelen > Buitenrecreatie > Boten en watersport > Kitesurfen: Koffers voor kiteboards; Onderdelen voor kiteboards; Kiteboards; Harnassen voor kite- en windsurfen; Kitesurf-controlbars; Vliegers voor kitesurfen; Kitesurf-leashes; Kitesurf-pompen; Kitesurf-sensoren
nb: Sportsutstyr > Friluftsliv > Båt og vannsport > Kitesurfing: Kiteboard-vesker; Kiteboard-deler; Kiteboards; Seler for kitesurfing og windsurfing; Kontrollbarer til kitesurfing; Kitesurfing-kiter; Leasher til kitesurfing; Pumper til kitesurfing; Sensorer til kitesurfing
sv: Sportartiklar > Utomhusaktiviteter > Båt- och vattensporter > Kitesurfning: Fodral till kitesurfbrädor; Delar till kitesurfbrädor; Kitesurfbrädor; Kitesurfselar; Kontrollbommar för kitesurfing; Kitesurfkites; Kitesurfing-leashar; Pumpar för kitesurfing; Sensorer för kitesurfing
ru: Спортивные товары > Активный отдых на открытом воздухе > Гребля и водные виды спорта > Кайтсерфинг: Чехлы для кайтбордов; Детали для кайтбордов; Кайтборды; Трапеции для кайтсерфинга и виндсерфинга; Планки управления для кайтсерфинга; Кайты для кайтсерфинга; Лиши для кайтсерфинга; Насосы для кайтсерфинга; Датчики для кайтсерфинга
zh-CN: 体育用品 > 户外休闲 > 划船/水上运动 > 风筝冲浪: 风筝冲浪板罩; 风筝冲浪板部件; 风筝冲浪板; 风筝冲浪/帆板运动腰带护腰; 风筝冲浪控制把手; 风筝冲浪用风筝; 风筝冲浪脚绳; 风筝冲浪打气筒; 风筝冲浪传感器